臺灣屏東地方法院民事判決　九十二年再易字第三三號
　　再審原告　　宏成營造股份有限公司
　　法定代理人　邱智雄
　　再審被告　　甲○○
右當事人間請求給付票款事件，再審原告對於民國九十二年十月二十九日本院九十二
年度簡上字第八八號確定判決提起再審之訴，本院判決如左：
    主      文
再審之訴駁回。
再審訴訟費用由再審原告負擔。
    理      由
一、本件再審原告因不服再審被告持如附表所示以再審原告為發票人，面額共計新臺
    幣（下同）五十萬元之支票二張，向本院屏東簡易庭起訴請求給付票款，經本院
    屏東簡易庭於民國九十二年五月二十三日，以九十二年度屏簡字第六八號第一審
    判決再審原告應給付再審被告五十萬元及其利息，嗣再審原告提起上訴後，復經
    本院民事庭於九十二年十月二十九日，以九十二年度簡上字第八八號第二審判決
    駁回上訴，認為本院上開第二審確定判決有民事訴訟法第四百九十六條第一項第
    一款之適用法規顯有錯誤情形為由聲請再審，聲請意旨略如附件再審起訴狀所載
    。
二、按確定判決有適用法規顯有錯誤之情形者，得以再審之訴對於確定終局判決聲明
    不服，民事訴訟法第四百九十六條第一項第一款固有明文。惟按，取捨證據認定
    事實，原屬事實審法院之職權；民事訴訟法第四百九十六條第一項第一款所謂適
    用法規顯有錯誤，係指確定判決所適用之法規，顯然不合法律或與現尚有效之解
    釋或最高法院現尚有效之判例顯然違反者而言，並應以確定判決所認定之事實為
    基礎；又所謂適用法規顯有錯誤，不包括漏未斟酌證據及認定事實錯誤之情形在
    內，以判斷其適用法規是否顯有錯誤，最高法院六十九年度臺再字第一三一號、
    八十四年度臺上字第二四七０號判決、六十三年臺上字第八八０號判例可資參照
    。
三、經查，前揭聲請意旨固援引諸多最高法院裁判見解以為指摘原判決之依據，然其
    立論之前提，無非建立在自行設定、推衍之事實基礎即：(一)系爭支票非再審原告
    所簽發、(二)系爭支票非再審原告代理人所簽發、(三)系爭支票之發票行為並無表現
    代理之適用、(四)系爭支票欠缺發票人簽名為無效票據等節。惟系爭票據自簽發至
    交付訴外人翊騰企業有限公司，進而經背書轉讓予再審被告持有之事實，既已經
    原審依調查證據所得之心證，做成：再審原告之會計於開立系爭支票時，使用再
    審原告法定代理人及公司印章，並無錯誤可言之事實認定，並於判決中交代其採
    取再審原告就系爭支票上印文之真正不爭執，及其在第二審法院調查時所為陳述
    做為得心證之理由，揆諸前開說明，其適用法規是否顯有錯誤，自應以原審法院
    本於職權取捨證據所認定之事實為判斷基礎，再審意旨依再審原告所主張而與原
    確定判決認定相異之基礎事實，據以指摘原確定判決有適用法規顯有錯誤之情形
    而提起本件再審，顯無再審理由，爰不經言詞辯論，予以駁回。
四、據上論斷，再審原告之訴為無理由，依民事訴訟法五百零二條第二項、第七十八
    條，判決如主文。
中　　　華　　　民　　　國　　九十三　　年　　　一　　　月　　三　十　　日
　　　　　　　　　　　　　　　　　臺灣屏東地方法院民事第二庭
~B審判長法官　阮世賢
~B法　　　官　王炳人
~B法　　　官　陳松檀
右正本係照原本作成。
本件不得上訴。
~B法院書記官　謝天祥
中　　　華　　　民　　　國　　九十三　　年　　　一　　　月　　三　十　　日
  【  附  表  】
            ┌─┬────────┬────────────┬─────────────┐
            │  │    發 票 日    │    面 額（新臺幣）     │       票 據 號 碼        │
            ├─┼────────┼────────────┼─────────────┤
            │一│  91年月日  │       三十萬元         │    PTC 0000000    │
            ├─┼────────┼────────────┼─────────────┤
            │二│  92年１月日  │       二十萬元         │    PTC 0000000    │
            └─┴────────┴────────────┴─────────────┘
